臺灣臺北地方法院刑事判決
111年度審交易字第195號
公  訴  人  臺灣臺北地方檢察署檢察官
被      告  洪進和



            梁致騰




選任辯護人  吳存富律師
            梁惟翔律師            
上列被告因過失傷害案件，經檢察官提起公訴（110年度調院偵
字第806號），本院判決如下：
    主  文
本件公訴不受理。
    理  由
一、公訴意旨如附件起訴書所載。
二、按告訴乃論之罪，告訴人於第一審辯論終結前，得撤回其告
    訴，又告訴經撤回者，應諭知不受理之判決，刑事訴訟法第
    238條第1項、第303條第3款分別定有明文。再不受理之判決
    ，得不經言詞辯論為之，亦為同法第307條所明定。
三、查本件被告洪進和、梁致騰2人因過失傷害案件，經檢察官
    提起公訴，認被告2人均係犯刑法第284條前段之過失傷害罪
    嫌，依同法第287條前段之規定須告訴乃論。茲據梁致騰、
    洪進和分別撤回對被告洪進和、梁致騰之告訴，有刑事撤回
    告訴狀2份（見本院卷第229、231頁）在卷可稽，則依前揭
    規定，爰不經言詞辯論，逕諭知不受理之判決。
據上論斷，應依刑事訴訟法第303條第3款、第307條，判決如主
文。
本案經檢察官江貞諭提起公訴，檢察官吳春麗到庭執行職務。 
中　　華　　民　　國　　111 　年　　7 　　月　　18　　日
　　　　　　　　　刑事第二十一庭法　官　倪霈棻
上正本證明與原本無異。 
如不服本判決應於收受送達後20日內向本院提出上訴書狀，並應
敘述具體理由；其未敘述上訴理由者，應於上訴期間屆滿後20日
內向本院補提理由書（均須按他造當事人之人數附繕本）「切勿
逕送上級法院」。告訴人或被害人如對於本判決不服者，應具備
理由請求檢察官上訴，其上訴期間之計算係以檢察官收受判決正
本之日期為準。 因疫情而遲誤不變期間，得向法院聲請回復原
狀。
                                書記官  吳雪華
中　　華　　民　　國　　111 　年　　7 　　月　　19　　日
附件：
臺灣臺北地方檢察署檢察官起訴書
                                  110年度調院偵字第806號
    被      告  洪進和　


                梁致騰  




上列被告等因過失傷害案件，已經偵查終結，認應該提起公訴，
茲將犯罪事實及證據並所犯法條分敘如下：
　　　  犯罪事實
一、洪進和於民國110年8月27日上午9時20分許，駕駛車牌號碼0
    00-0000號自小貨車，沿臺北市松山區三民路102巷由東往西
    方向朝三民路101巷直行，行經三民路101巷口時，本應注意
    行經無號誌交岔路且路口設置「停」之標誌時，支線道車應
    暫停讓幹線道車先行；適梁致騰駕駛車牌號碼000-0000號營
    小客車沿三民路第一車道由北往南方向直行，行經上開路口
    ，原應注意車輛行經無號誌之交叉路口應減速慢行，作隨時
    停車之準備，而依當時天候晴、日間自然光線、柏油路面乾
    燥、無缺陷且無障礙物、視距良好，均無不能注意之情形，
    竟均疏於注意，洪進和未暫停禮讓幹道車駛來車輛先行，梁
    致騰未減速慢行，做隨時停車之準備，致均閃避不及，兩車
    碰撞，致梁致騰受有左側前胸壁挫傷、左側肩膀挫傷等傷害
    ，洪進和則受有右手左足左膝挫擦傷、頸部拉傷、頭部挫傷
    等傷害。
二、案經梁致騰、洪進和訴由臺北市政府警察局松山分局報告偵
    辦。
　　　　證據並所犯法條
一、證據清單及待證事實：
編號   證　據　名　稱　　       待　證　事　實　　　 一 被告兼告訴人洪進和於警詢及偵查中之供述與指訴。　　　　 1.被告洪進和於上揭時地駕駛車牌號碼000-0000號自小貨車，行經上開路口與被告梁致騰駕駛車牌號碼000-0000號營小客車發生擦撞而受有前揭傷害之事實。 2.坦承其行駛於支線道上，行經上開路口未暫停讓幹線道車先行之事實。 二 被告兼告訴人梁致騰於警詢之供述與指訴。　 被告梁致騰於前揭時、地，駕駛車牌號碼000-0000號營小客車與被告洪進和駕駛車牌號碼000-0000號自小貨車發生擦撞而受有前揭傷害之事實。 三 臺北市政府警察局交通大隊道路交通事故初步分析研判表、臺北市政府警察局松山分局道路交通事故現場圖、交通事故談話紀錄表、交通事故調查報告表（一）、（二）、補充資料表、現場及車損照片。　　 1.被告梁致騰駕駛車牌號碼 　000-0000號營小客車與被告洪進和駕駛車牌號碼000- 　0000號自小貨車，在上開路口發生車禍之事實。 2.被告洪進和駕駛車輛行駛於支線道，未讓幹道車先行之事實。 四 臺北市交通事件裁決所111年1月19日北市裁鑑字第0000000000號函暨臺北市車輛行車事故鑑定委員會鑑定意見書(案號：0000000000)0份。 1.被告洪進和駕駛車牌號碼  000-0000號自小貨車支線道 車不讓幹線道車先行為肇事 主因之事實。 2.被告梁致騰駕駛車牌號碼  000-0000號營小客車行經無 號誌路口未減速慢行，作隨時停車之準備為肇事次因之事實。 五 臺北市立聯合醫院(陽明院區)110年8月27日所開立之診斷證明書1紙。 被告梁致騰受有犯罪事實欄所載傷害之事實。  六 三軍總醫院附設民眾診療服務處110年8月27日診斷證明書1份。 被告洪進和受有犯罪事實欄所載傷害之事實。 
二、核被告梁致騰、洪進和所為，均係犯刑法第284條前段之過
    失傷害罪嫌。被告2人犯罪後，於該管公務員發覺前留於肇
    事現場，並於警方前往處理時，自承為肇事人，此有臺北市
    政府警察局道路交通事故肇事人自首情形紀錄表影本1紙附
    卷可參，請依刑法第62條規定減輕其刑。
三、依刑事訴訟法第251條第1項提起公訴。
　　此　致
臺灣臺北地方法院
中　　華　　民　　國　 111　　年　　2 　　月　　24　　日
　　　　　　　　　　  　　　　檢  察  官  江貞諭
本件正本證明與原本無異
中　　華　　民　　國　 111　　年　　3 　　月　　14　　日
　　　　　　　　　　　        書　記　官  郭昭宜

附錄本案所犯法條全文
中華民國刑法第284條
因過失傷害人者，處 1 年以下有期徒刑、拘役或 10 萬元以下
罰金；致重傷者，處 3 年以下有期徒刑、拘役或 30 萬元以下
罰金。